最高法院刑事判決　　　　　　　　　　　　　　　八十七年度台上字第三六一三號
　　上　訴　人　甲○○
　　　　　　　　乙○○
右上訴人等因違反肅清煙毒條例等罪案件，不服台灣高等法院中華民國八十七年八月
十九日第二審判決（八十七年度上訴字第一八○四號，起訴案號：台灣桃園地方法院
檢察署八十六年度偵字第八五七○號），提起上訴，本院判決如左：
    主  文
上訴駁回。
    理  由
一乙○○部分：
按刑事訴訟法第三百七十七條規定，上訴於第三審法院，非以判決違背法令為理由，
不得為之。是提起第三審上訴，應以原判決違背法令為理由，係屬法定要件。如果上
訴理由狀並未依據卷內訴訟資料，具體指摘原判決不適用何種法則或如何適用不當，
或所指摘原判決違法情事，顯與法律規定得為第三審上訴理由之違法情形，不相適合
時，均應認其上訴為違背法律上之程式，予以駁回。本件上訴人乙○○上訴意旨略稱
：(一)原判決認上訴人以電話轉接方式對外聯絡，但事實並非如此，而是上訴人與同案
被告甲○○同居多年，視邱母如婆婆，邱母因骨盆髀骨長骨刺，經手術後仍行動不便
，伊常至邱宅為邱母洗澡，而上訴人從事賣雞生意，恐家中電話無人接聽，為便於聯
絡，始轉接至邱宅。(二)上訴人未曾販毒予綽號「小蟲」者，蓋上訴人僅與其見面二次
，顯不可能販毒予他，請提訊「小蟲」與上訴人對質。(三)扣案帳簿所載帳項，均係家
庭生活開銷及甲○○或「安」、「英」所積欠款項，絕非販毒所得之帳項。(四)原判決
所指錄音帶，確非上訴人聲音等語。惟查，原判決依憑上訴人於警局初訊時之自白，
同案被告甲○○於偵查中之供述，證人吳昱珊於偵查中之證述，又有海洛因一包（驗
餘淨重一○‧三公克），安非他命一大包（驗餘重三四‧四九一二克）又三包（驗餘
重三六‧七○○四克），電子秤一個、分裝袋三包、監視器一台、帳冊一本扣案，暨
錄音譯本一份在卷可資佐證等證據，資以認定上訴人連續犯有行為時麻醉藥品管理條
例第十三條之一第二項第一款非法販賣化學合成麻醉藥品罪（累犯）及連續犯有行為
時肅清煙毒條例第五條第一項販賣毒品罪（累犯）之事實，因而撤銷第一審關於上訴
人該等部分之科刑判決，改判論上訴人以連續非法販賣化學合成麻醉藥品罪，累犯，
處有期徒刑伍年月；上述之安非他命壹大包又包，電子秤壹個、分裝袋包、監
視器壹台、帳冊壹本均沒收；又連續販賣毒品罪，累犯，處有期徒刑拾貳年，褫奪公
權陸年；上述海洛因壹包沒收銷燬之；上述電子秤、分裝袋、監視器及帳冊均沒收。
應執行有期徒刑拾柒年，褫奪公權陸年，上述海洛因沒收銷燬之，其餘之物均沒收。
並以公訴意旨另謂：上訴人尚非法販賣安非他命予綽號「國裕」者及其他不特定人；
另販賣海洛因予不特定友人，因認上訴人就此部分亦連續犯有非法販賣化學合成麻醉
藥品及販賣毒品罪嫌，但經調查證據之結果，認均不能證明上訴人犯有此二部分之罪
，因公訴人認與前開科刑部分，分別有裁判上一罪之連續犯關係，故就此二部分均不
另為無罪之諭知，已依據卷內資料詳述其所憑之證據及認定之理由。按事實之認定及
證據之取捨，乃事實審法院之職權，苟無違反經驗法則及論理法則，自難指為違法。
原判決論處上訴人本件罪刑，已分別詳述其所憑之證據及取捨證據之心證理由，核與
證據法則尚無違背。上訴意旨(一)(二)(三)(四)仍執其在原審之辯詞，指摘原判決違背法令，
係就原判決已詳為論斷與說明之事項，再為事實上之爭執，殊非適法之第三審上訴理
由。又監聽錄音帶及扣案帳簿，均足以採為上訴人犯罪之證據，原判決理由三已詳述
其調查審認之結果，核屬事實審法院採證認事職權之適法行使，不能任指為違法。至
上訴人將其電話轉接至甲○○住處，縱如上訴人所述係為生意上聯絡方便，亦不影響
上訴人成罪。此外，上訴徒憑己意，對原審職權之適法行使及原判決理由已詳為說明
之事項，任意爭辯，顯與法定上訴第三審之形式要件不符，其上訴違背法律上之程式
，應予駁回。本院為法律審，上訴請求提訊綽號「小蟲」者與其對質，無從調查，附
為明。
二甲○○部分：
查第三審上訴書狀，應述上訴之理由，其未述者，得於提起上訴後十日內補提理
由書於原審法院，已逾上述期間，而於第三審法院未判決前仍未提出上訴理由書狀者
，第三審法院應以判決駁回之，刑事訴訟法第三百八十二條第一項、第三百九十五條
後段規定甚明。本件上訴人甲○○因施用第一級毒品（毒品危害防制條例第十條第一
項）及非法販賣化學合成麻醉藥品（行為時麻醉藥品管理條例第十三條之一第二項第
一款）罪，不服原審判決，於民國八十七年九月四日提起上訴，並未述理由，迄今
逾期已久，於本院未判決前仍未提出，依上開規定其上訴自非合法，亦應予駁回。
據上論結，應依刑事訴訟法第三百九十五條，判決如主文。
中      華      民      國    八十七    年      十      月    二十三    日
                              最高法院刑事第二庭
                                  審判長法官  施  文  仁
                                        法官  張  淳  淙
                                        法官  洪  文  章
                                        法官  林  錦  芳
                                        法官  花  滿  堂
      右正本證明與原本無異
                                              書  記  官
中      華      民      國    八十七    年      十      月    二十八    日
